【裁判字號】    96,易,2503
【裁判日期】    970130
【裁判案由】    偽造文書
【裁判全文】
臺灣臺北地方法院刑事判決              96年度易字第2503號
公  訴  人  臺灣臺北地方法院檢察署檢察官
被      告  甲○○SUPAR.
                    印尼籍；
                    之7
上列被告因偽造文書案件，經檢察官提起公訴（96年度偵字第
2075號），本院判決如下：
    主  文
甲○○無罪。
    理  由
一、按犯罪事實應依證據認定之，無證據不得認定犯罪事實；不
    能證明被告犯罪者，應諭知無罪之判決，刑事訴訟法第154
    條第2 項、第301 條第1 項分別定有明文。
二、本件公訴意旨略以：被告甲○○（SUPARMI） 於民國95年1
    月間以假結婚方式自印尼來台從事應召工作，為隱匿身分，
    避免查緝，竟與真實年籍姓名不詳之某應召站成年男子共同
    基於偽造文書之犯意聯絡，於95年9 月1 日前某日時，提供
    自己照片，委由該應召站男子變造其上貼有被告甲○○照片
    之張素密（SUMIAH）外僑居留證1 張，足以生損害於警政機
    關對於外僑居留證管理之正確性及張素密本人。被告甲○○
    取得該變造外僑居留證後，因從事應召工作，於95年9 月1
    日上午7 時30分，在臺北市松山區○○○路○ 段303 巷口，
    為警查獲，復基於行使變造特種文書之犯意，於同日上午10
    時20分許，在臺北市政府警察局松山分局，假冒張素密（
    SUMIAH）名義，出示而行使上開變造之外僑居留證，及接受
    詢問，詢問完畢後，並於當日調查筆錄上偽簽「SUMIAH」之
    署押，足以生損害於張素密，嗣為警循線查獲，並扣得變造
    之張素密外僑居留證1 枚。因認被告甲○○涉犯刑法第216
    條、第212 條行使變造特種文書及同法第217 條偽造署押等
    罪嫌。並以被告甲○○於警局詢問時之自白、臺北縣政府警
    察局95年12月19日北縣警外字第0950185685號函、變造之「
    SUMIAH」外僑居留證、臺灣臺北地方法院95年度北秩字第
    532 號裁定、被告護照影本、外僑居留查詢明細等為主要論
    據。
三、被告甲○○經本院合法傳喚，無正當理由未於本院所指定之
    96年1 月16日審理期日到庭，惟前於本院調查時堅決否認有
    前揭偽造文書之犯行，並辯稱伊護照於95年3 月間遺失，報
    警之後，警方稱伊護照已為他人使用，伊有重新辦理護照，
    本件偽造文書犯行並非伊所為等語，資為辯解。
四、經查：
  (一)被告甲○○於96年11月1 日到庭應訊時，經命其按捺雙手十
    指指紋，該指紋卡經本院送請內政部警政署刑事警察局鑑驗
    比對，與本件偵查卷內所附之95年11月28日警詢筆錄上之指
    紋並不相符，有內政部警政署刑事警察局96年12月19日刑紋
    字第0960178444號鑑驗書1 紙在卷可稽。而且於該警詢筆錄
    ，本件犯罪嫌疑人於警詢時已經陳明「SUPARMI 」、「1982
    年5 月15日生」是其本次來臺時護照上的名字、出生日期，
    其在印尼的真實姓名是LESTARI PRASETYA NINGSIH，實為
    1982年8 月25日生（見偵卷第17頁），是本件犯罪嫌疑人與
    被告應非同一人，至為灼然。
  (二)再者，關於公訴人起訴及法院審理對象之確定，為求客觀確
    定起訴及審理之對象，以確保訴訟程序之安定，應兼採表示
    說或行動說，據為認定標準，本案被告於公訴人偵查程序時
    ，未經檢察官訊問，而在偵查階段公訴人對偵查對象之認知
    ，僅存在於公訴人之內心，如被告並非偵查中在押，則法院
    僅得以表現在具有對外公示作用之起訴書為準繩，而公訴人
    之起訴書中關於被告年籍資料之記載，已明顯對外宣示，其
    追訴對象為被告甲○○，而且實際上亦確有如起訴書年籍資
    料所載之甲○○其人，本院之審理傳喚對象也係針對甲○○
    ，則無論採表示說或行動說之理論，本院審理之對象均可確
    定係甲○○。本件起訴、審理之對象既為被告甲○○，且經
    本院調查及審理結果，被告甲○○未並為本案之犯行，是其
    犯罪尚屬不能證明，依首揭法條，爰為被告無罪之諭知。
五、本件被告甲○○於審判期日經合法傳喚，無正當理由不到庭
    ，本院認本件應諭知無罪，爰不待其陳述逕行判決。
據上論斷，應依刑事訴訟法第301 條第1 項、第306 條，判決如
主文。
本案經檢察官林達到庭執行職務。
中    華    民    國    97    年    1     月    30    日
                  刑事第十一庭審判長法  官  劉方慈
                                    法  官  陳勇松
                                    法  官  江俊彥
以上正本證明與原本無異。
如不服本判決，應於判決送達後10日內向本院提出上訴狀（應附
繕本），上訴於臺灣高等法院。
                                    書記官  劉英芬
中    華    民    國    97    年    1     月    31    日


司法院資訊處製作；財團法人民間司法改革基金會備份。
